臺灣高雄地方法院刑事判決　　　　　　　96年度易字第2025號
公　訴　人　臺灣高雄地方法院檢察署檢察官
被　　　告　己○○
上列被告因竊盜等案件，經檢察官提起公訴（95年度偵字第2880
9 號），本院合議庭裁定由受命法官獨任進行簡式審判程序，茲
判決如下：
    主  文
己○○犯踰越安全設備竊盜罪，處有期徒刑陸月，減為有期徒刑
參月，如易科罰金，以新臺幣壹仟元折算壹日。又犯竊盜罪，肆
罪，各處拘役參拾日，均減為拘役拾伍日，如易科罰金，均以新
臺幣壹仟元折算壹日。又犯不能安全駕駛動力交通工具罪，處拘
役肆拾日，減為拘役貳拾日，如易科罰金，以新臺幣壹仟元折算
壹日。應執行有期徒刑參月及拘役柒拾日，如易科罰金，以新臺
幣壹仟元折算壹日。
    事  實
一、己○○因與女友分手導致情緒不佳，竟分基於意圖為自己不
    法所有之犯意，先後(一)於民國95年10月27日上午8 時許，在
    高雄縣大樹鄉九曲村北極巷25號騎樓，徒手竊取戊○○所有
    而曬於該處曬衣桿之女用內衣4 件（價值約新臺幣1,200 元
    ）；(二)於95年10月27日上午8 時30分許，在高雄縣大樹鄉○○村○○街49號騎樓，徒手竊取丁○○所有而曬於該處曬衣
    桿之女用內褲2 件（價值約新臺幣800 元）；(三)於95年10月
    27日下午4 時許，在高雄縣大樹鄉○○村○○街11巷3 號前
    ，徒手竊取甲○○○所有而曬於該處曬衣桿之女用內衣4 件
    及女用內褲5 件（價值約新臺幣3,600 元）；(四)於95年11月
    1 日凌晨1 時許，在乙○○○位於高雄縣大樹鄉○○村○○
    街39號之住處外，以由氣窗伸手進入乙○○○前揭住處內之
    方式，徒手竊取乙○○○所有曬於屋內曬衣桿之女用內衣3
    件及女用內褲2 件（價值約新臺幣1,500 元）；(五)於95年11
    月1 日凌晨1 時10分許，在高雄縣大樹鄉○○村○○街210
    號住處前，徒手竊取丙○○所有曬於該處曬衣桿之女用內衣
    3 件及女用內褲10件（價值約新臺幣1,500 元）。又己○○
    明知服用酒類足以造成其不能安全駕駛動力交通工具之危險
    ，仍於95年10月31日晚上9 時許至翌日凌晨0 時許，在屏東
    縣屏東市○○路某卡拉OK店內，飲用高梁酒半瓶，嗣於其因
    飲酒後導致視覺及行為反應能力降低，致嚴重影響其控制力
    及注意力，已達不能安全駕駛動力交通工具之程度時，竟仍
    貿然騎乘車牌號碼6HX-613 號重型機車於道路，而於同年11
    月1 日凌晨1 時40分許，為警在高雄縣大樹鄉久堂村湖底一
    巷基督教會旁攔檢查獲，經警當場對之施以呼氣酒精濃度測
    試後，確認其呼氣所含酒精濃度每公升高達0.75毫克（0.75
    MG/L），復於其所騎乘之前揭機車置物箱內，扣得其所竊取
    之女用內衣16件及女用內褲14件，繼經己○○帶同員警至其
    位於高雄縣大樹鄉○○村○○路3 巷10之2 號住處房間內，
    亦扣得其所竊取之女用內衣113 件及女用內褲102 件，始查
    知上情。
二、案經高雄縣政府警察局仁武分局報請臺灣高雄地方法院檢察
    署檢察官偵查起訴。
    理  由
一、本案被告己○○所犯係死刑、無期徒刑、最輕本刑為3 年以
    上有期徒刑以外之罪，其於準備程序就前揭被訴事實為有罪
    之陳述，經受命法官告知簡式審判程序之旨，並聽取其與公
    訴人之意見後，本院認無不得或不宜改依簡式審判程序進行
    之處，爰依刑事訴訟法第273 條之1 第1 項、第284 條之1
    規定，裁定本件由受命法官獨任進行簡式審判程序，合先敘
    明。
二、事實之認定：
    (一)上揭犯罪事實，業經被告迭於警詢、偵查及本院審理中均
      坦承不諱（警卷第4 至9 頁、偵卷第10、11頁、本院卷第
      15、27至29頁參照），其中就竊盜部分，除與證人即被害
      人戊○○、丁○○、甲○○○、乙○○○及丙○○分別於
      警詢中所證述之情節相符外（警卷第10至19頁參照），並
      有扣押筆錄暨扣押物品目錄表2 份（警卷第21至24、26至
      29 頁 參照）、贓物認領保管單5 紙（警卷第31至35頁參
      照）及查獲現場暨扣案物品照片16幀（警卷第36至43頁參
      照）在卷可稽，另就不能安全駕駛動力交通工具部分，亦
      有酒精測試紀錄紙1 紙（警卷第20頁參照）附卷可據。是
      被告前揭自白與事實相符，應堪採為被告有罪之證據。
    (二)另按刑法第185 條之3 係抽象危險犯，非實害犯，行為人
      客觀上已達不能安全駕駛之程度，且主觀上知其飲酒可能
      造成不能安全駕駛結果，竟仍放任自己駕駛，即應認有故
      意，而該當該罪。至於是否達「不能安全駕駛之程度」之
      認定，應依具體個案之實際情形判斷之，依目前醫學一致
      見解，吐氣酒精濃度達每公升0.25毫克以上時，將使駕駛
      人產生複雜之技巧障礙、駕駛能力變壞之行為表現，肇事
      比率比一般未飲酒時高出2 倍；吐氣酒精濃度達每公升0.
      5 毫克以上時，將使駕駛人產生說話含糊、腳步不穩之行
      為表現，肇事比率比一般未飲酒時高出7 倍；吐氣酒精濃
      度達每公升0.55毫克以上時，將使駕駛人產生平衡感與判
      斷力障礙升高之行為表現，肇事比率比一般未飲酒時高出
      10 倍 ；甚而如吐氣酒精濃度達每公升0.75毫克時，駕駛
      人將產生明顯酒醉、步履蹣跚之行為狀態，其肇事比率比
      一般高25倍，並認為吐氣酒精濃度達每公升0.55毫克以上
      時，即達絕對「不能安全駕駛之程度」。因該0.55毫克之
      數值，係經由實際偵測所得之統計值，為經驗科學上所肯
      定之客觀實驗數據，是以該數值作為絕對不能安全駕駛之
      標準，不僅不違反經驗法則，且免舉證之困難。準此，若
      吐氣酒精濃度達每公升0.55毫克以上時，應認已達絕對不
      能安全駕駛之程度。查本件被告既自承於95年10月31日晚
      上9 時許起迄翌日凌晨0 時許飲用高梁酒半瓶，且其嗣於
      翌日凌晨1 時40分許為警查獲時，經測得呼氣酒精濃度達
      每公升0.75毫克（0.75MG / L），顯然無法安全駕駛，足
      認其飲酒後已至駕駛技巧障礙，視覺及行為反應能力減低
      ，而達不能安全駕駛動力交通工具之程度無疑。
    (三)綜上所述，被告多次竊盜及不能安全駕駛動力交通工具之
      犯行，均事證明確，堪以認定，均應依法論罪科刑。
三、論罪與科刑：
    核被告所為，就其竊取被害人戊○○、丁○○、甲○○○及
    丙○○所有之女用內衣、內褲部分，均係犯刑法第320 條第
    1 項之普通竊盜罪；就其由氣窗伸手進入被害人乙○○○住
    處竊取乙○○○所有之女用內衣、內褲部分，係犯同法第32
    1 條第1 項第2 款之踰越安全設備竊盜罪；就其酒後駕車部
    分，係犯同法第185 條之3 之不能安全駕駛動力交通工具罪
    。又被告於本院審理中既供承：「（問：於95年10月27日上
    午8 時許及同日上午8 時30分許，為何二次竊取他人財物？
    ）我於8 時許竊取被害人戊○○之隨身衣物後，因經過被害
    人丁○○住處前，看到其所曬之隨身衣物，才又另行竊取。
    」、「（問：為何於95年10月27日下午4 時許又竊取被害人
    甲○○○之隨身衣物？）我於當天下午騎乘機車經過被害人
    住處前，因看到被害人所曬之衣物，所以起意竊取。」、「
    （問：為何於95年11月1 日凌晨1 時許竊取被害人乙○○○
    之隨身衣物後，又於同日凌晨1 時10分許竊取被害人丙○○
    之隨身衣物？）我在竊取乙○○○之隨身衣物後，因經過被
    害人丙○○住處前看到其所曬之隨身衣物，就起意竊取。」
    等語無訛（本院卷第28、29頁參照），足見被告先後所為之
    前揭5 次竊盜犯行，均係因見被害人曬於屋外或屋內曬衣桿
    上之女用內衣、內褲即臨時起意行竊，而未有任何犯罪計畫
    乙情，至為明確。從而，被告所犯5 次竊盜及不能安全駕駛
    動力交通工具之犯行，犯意各別，行為互殊，應予分論併罰
    。爰審酌被告正值青壯，不思循正當工作以獲致財物，僅因
    與女友分手情緒無處發洩，竟多次恣意竊取他人財物，顯已
    侵害他人財產安全，又被告明知酒精成分對人之意識、控制
    能力具有不良影響，超量飲酒後會導致對週遭事務之辨識及
    反應能力較平常狀況薄弱，竟不知謹慎，於飲酒後呼氣酒精
    濃度達每公升0.75毫克以上之酒醉情況下，猶騎乘機車於公
    眾往來之道路，亦顯然漠視自己及公眾生命財產安全，惟念
    及被告未曾受有期徒刑以上刑之宣告，有臺灣高等法院被告
    前案紀錄表1 份在卷可憑，且犯後坦承全部犯行，堪認尚有
    悔意，復所竊得之財物已返還被害人，被害人所受損害已獲
    部分減輕，及所竊取之財物價值非鉅等一切情狀，就其4 次
    普通竊盜犯行均判處拘役30日，就其加重竊盜犯行判處有期
    徒刑6 月，就其不能安全駕駛動力交通工具犯行判處拘役40
    日，並斟酌被告年齡為20歲、高中畢業、家境小康、擔任工
    人等情，均諭知以新臺幣1,000 元折算1 日之易科罰金折算
    標準，並定其應執行刑，以資懲戒。末查本件被告之犯罪時
    間分別為95年10月27日及同年11月1 日，而於被告犯罪後，
    中華民國96年罪犯減刑條例業於96年6 月15日經立法院三讀
    通過，並經總統府公布生效，則本件被告犯罪之時點既在96
    年4 月24日之前，且其所犯之罪核與中華民國96年罪犯減刑
    條例第2 條第1 項之規定相符，復無同條例第3 條之除外情
    事存在，自應依該條例第2 條第1 項第3 款、第7 條之規定
    ，減其宣告刑二分之一，並依法諭知其宣告刑及減得之刑。
據上論斷，應依刑事訴訟法273 條之1 第1 項、第299 條第1 項
前段，刑法第185 條之3 、第320 條第1 項、第321 條第1 項第
2 款、第41條第1 項、第51條第6 款，刑法施行法第1 條之1 ，
中華民國96年罪犯減刑條例第2 條第1 項第3 款、第7 條、第10
條第1 項，判決如主文。
本案經檢察官呂乾坤到庭執行職務。
中　　華　　民　　國　　96　　年　　7 　　月　　23　　日
                  刑事第四庭    法　官  陳振嘉
以上正本證明與原本無異。
如不服本判決應於收受本判決後10日內向本院提出上訴書狀，並
應敘述具體理由，如未敘述上訴理由者，應於上訴期間屆滿後20
日內補提理由書狀於本院（均須按他造當事人之人數附繕本）「
切勿逕送上級法院」。
中　　華　　民　　國　　96　　年　　7 　　月　　23　　日
　　　　　　　  　　　　　　　  書記官  顏宗貝
附錄本案論罪科刑法條全文：
中華民國刑法第185條之3
服用毒品、麻醉藥品、酒類或其他相類之物，不能安全駕駛動力
交通工具而駕駛者，處1 年以下有期徒刑、拘役或3 萬元以下罰
金。
中華民國刑法第320 條第1項
意圖為自己或第三人不法之所有，而竊取他人之動產者，為竊盜
罪，處5 年以下有期徒刑、拘役或5 百元以下罰金。
中華民國刑法第321條第1項第2款
犯竊盜罪而有左列情形之一者，處6 月以上、5 年以下有期徒刑
：
二  毀越門扇、牆垣或其他安全設備而犯之者。
